ACORDAO-COMPLETO-2356889

ACÓRDÃO DE RELAÇÃO

ACÓRDÃO DE RELAÇÃO 3788/2019 ATA 19/2019 - SEGUNDA CÂMARA

Acórdão 3788/2019-TCU-Segunda Câmara
	VISTO, relacionado e discutido estes autos de Admissão, de servidores da Fundação Instituto Brasileiro de Geografia e Estatística, encaminhados a este Tribunal na forma dos arts. 2º, caput e inciso II, e 4º, caput, da Instrução Normativa - TCU 78/2018. 
Considerando que nos atos de admissão constantes deste processo foram detectadas a existência dos respectivos desligamentos, conforme verificação da documentação anexada, seja por meio da constatação da existência de ato de desligamento na base Sisac e Siape, ou pela constatação do óbito do servidor;
Considerando o parecer do Ministério Público junto a este Tribunal; 
ACORDAM os Ministros do Tribunal de Contas da União, diante das razões expostas pelo Relator, com fulcro nos arts. 1º, inciso V, e 39, inciso I, ambos da Lei 8.443, de 16 de julho de 1992, c/c os 1º, inciso VIII; 17, II; 62, III; 137, IV; 143, II e 260, do RI/TCU, em:
Considerar prejudicado por perda de objeto os atos de admissão abaixo relacionados, tendo em vista não produzirem mais efeitos financeiros, por força do art. 7º da Resolução TCU nº 206, de 2007, alterada pela Resolução 237/2010.
1. Processo TC-Processo 010.918/2019-1 (ATOS DE ADMISSÃO) 
	1.1. Interessados: Matheus Isoton da Luz (XXX.847.130-XX) ; Matheus Silva (XXX.288.339-XX) ; Mauren Christian dos Santos Silva (XXX.986.227-XX) ; Mauricio Fernandes Rocha (XXX.387.028-XX) ; Mauricio Oliveira Carvalho (XXX.717.105-XX) ; Mauricio Salazar Amorin (XXX.043.538-XX) ; Mauro Sergio Barbosa Brandao Junior (XXX.370.273-XX) ; Mauro Sergio dos Santos (XXX.463.268-XX) ; Mauro dos Santos Silva (XXX.320.147-XX) ; Maxwell de Sousa Amorim (XXX.039.916-XX) ; Mayara Ingrid Matias de Lima (XXX.602.234-XX) ; Mayra Medeiros de Azevedo (XXX.036.954-XX) ; Mayra Oliveira Maciel (XXX.445.131-XX) ; Mayron Gustavo de Sousa Lopes (XXX.214.633-XX) ; Megaron Rodrigues Distefano Ribeiro (XXX.337.261-XX) ; Melina de Lima Muller (XXX.416.340-XX) ; Melquisedeque Apolinario da Cruz (XXX.016.254-XX) ; Melyssa Bunese Leite Muniz (XXX.881.101-XX) ; Michel Jorge Kehdy Filho (XXX.996.597-XX) ; Michele Ferreira Campelo (XXX.648.502-XX) 
	1.2. Órgão/Entidade: Fundação Instituto Brasileiro de Geografia e Estatística
	1.3. Relator: Ministro Raimundo Carreiro
	1.4. Representante do Ministério Público: Procurador Marinus Eduardo De Vries Marsico
	1.5. Unidade Técnica: Secretaria de Fiscalização de Pessoal (SEFIP) .
	1.6. Representação legal: não há.
	1.7. Determinações/Recomendações/Orientações: não há.

Segunda Câmara

Matheus Isoton da Luz (XXX.847.130-XX); Matheus Silva (XXX.288.339-XX); Mauren Christian dos Santos Silva (XXX.986.227-XX); Mauricio Fernandes Rocha (XXX.387.028-XX); Mauricio Oliveira Carvalho (XXX.717.105-XX); Mauricio Salazar Amorin (XXX.043.538-XX); Mauro Sergio Barbosa Brandao Junior (XXX.370.273-XX); Mauro Sergio dos Santos (XXX.463.268-XX); Mauro dos Santos Silva (XXX.320.147-XX); Maxwell de Sousa Amorim (XXX.039.916-XX); Mayara Ingrid Matias de Lima (XXX.602.234-XX); Mayra Medeiros de Azevedo (XXX.036.954-XX); Mayra Oliveira Maciel (XXX.445.131-XX); Mayron Gustavo de Sousa Lopes (XXX.214.633-XX); Megaron Rodrigues Distefano Ribeiro (XXX.337.261-XX); Melina de Lima Muller (XXX.416.340-XX); Melquisedeque Apolinario da Cruz (XXX.016.254-XX); Melyssa Bunese Leite Muniz (XXX.881.101-XX); Michel Jorge Kehdy Filho (XXX.996.597-XX); Michele Ferreira Campelo (XXX.648.502-XX)

RAIMUNDO CARREIRO

não há.

ATOS DE ADMISSÃO (ADS)

Secretaria de Fiscalização de Pessoal (SEFIP).